【裁判字號】    88,易,2712
【裁判日期】    890202
【裁判案由】    贓物
【裁判全文】
臺灣桃園地方法院刑事判決                        八十八年度易字第二七一二號
    公訴人  台灣桃園地方法院檢察署檢察官
    被  告  乙○○
右列被告因贓物案件，經檢察官提起公訴（八十八年度偵字第一三四三九號），本院
判決如左：
    主  文
乙○○收受贓物，處拘役伍拾日，如易科罰金以參佰元折算壹日，緩刑參年。
    事  實
一、乙○○係精神耗弱之人，於民國（民國）八十八年七月六日，在桃園縣楊梅地區
    ，明知車號ＱＤＨ—八五三號之機車（為甲○○所有，於八十八年六月二日晚上
    九時在楊梅鎮○○路楊梅火車站前失竊）係來歷不明之贓物，仍向一真實姓名年
    籍均不詳之陳姓男子收受後，騎乘該贓車返還同鎮○○路○段五百二十四巷十二
    弄二十號住所。嗣於八十八年七月二十日下午四時三十分，乙○○不知情之弟劉
    醇祥（已另案為不起訴處分）騎乘該車，行經同鎮○○路○段時，為警查獲。
二、案經桃園縣警察局楊梅分局報請桃園地方法院檢察署檢察官偵查起訴。
    理  由
一、訊據被告乙○○坦承於右揭時地向不詳年籍姓名之陳姓友人收受上開機車騎用之
    事實，惟矢口否認有贓物之認識，辯稱不知是贓物，伊頭腦有問題云云。經查：
    車牌號碼ＱＤＨ—八五三號之機車係甲○○所有，於八十八年六月二日晚上九時
    許，在楊梅火車站前失竊一情，業據車主甲○○於警訊中陳述明確，並有贓物領
    具、車輛竊盜查詢資料表各一紙附卷可稽。被告雖一再辯稱車子是借來的，不知
    是贓車云云，惟被告向本院陳稱借車之陳姓友人僅認識半天，且未索取行照，被
    告任竟任意在路邊向不熟識之人借用機車，且未索取行車執照，顯與常情不符；
    又劉醇祥於警訊中稱被告係於八十八年七月初騎乘該車回家，而該車係劉醇祥於
    同年七月二十日騎用時被警查獲，距被告借車時已達十餘日以上，焉有可能任意
    向他人借用機車而均不用返還，且又未留下借車人之資料，足認被告於借車時即
    有贓物之認識，其空言辯稱不知是贓物云云，不足採信。又被告雖又再辯稱其頭
    腦因為吸食安非他命有問題，故不清楚云云，及被告確實因罹患精神分裂病，精
    神狀態不穩定而於八十八年七月八日、八十八年九月十四日二度入院治療，有國
    軍桃園總醫院八十八年十一月八日濟品（五）字第二八四九號函一份附卷可稽，
    惟被告於本院庭訊時，本院見其言語表達及思考能力尚屬清楚，對於本院之訊問
    均能理解且一一回答，足認被告於行為時非因罹患精神疾病而完全無判斷能力，
    其辯稱頭腦不清楚、不知道是贓車云云，亦不足採。其事證明確，犯行堪以認定
    ，應依法論科。
二、核被告所為，係犯刑法第三百四十九條第一項之收受贓物罪。又被告罹患棈神分
    裂病，於八十八年七月及九月間曾二度入院治療，且現仍在院醫療中，有上開國
    軍總醫院公函及本院電話記錄可稽，且被告於八十八年十一月住院期間，經該院
    精神科鑑定結果，被告因罹病，有思考障礙、自我功能不足、判斷力較差，社會
    功能減退等症狀，有該院濟品『五』字第二八五一號函及該院精神鑑定報告書一
    份附卷可稽，因認被告於八十八年七月間行為時雖尚有判斷能力，惟其判斷能力
    已較一般人顯然減退，認其為精神耗弱之人，爰依刑法第十九條第二項之規定，
    減輕其刑。爰審酌被告品行、犯罪動機、目的、所收者為機車一輛、犯罪所生危
    害非鉅、犯後態度尚佳等一切情狀，量處如主文所示之刑，並諭知易科罰金之折
    算標準。末查，被告前未受有期徒刑以上之宣告，有台灣高等法院被告全國前案
    紀錄表可按，本院念及其因一時失慮觸犯刑典，經此偵審程序及刑之宣告，應知
    警惕，且因罹精神分裂病現在醫院繼續治療中，本院認暫不執行其刑為當，予以
    宣告緩刑三年，以啟自新。
據上論斷，應依刑事訴訟法第二百九十九條第一項前段，刑法第三百四十九條第一項
、第十九條、第四十一條、第七十四條第一款、罰金罰鍰提高標準條例第一條前段、
第二條判決如主文。
本案經檢察官王怡菁到庭執行職務
中      華      民      國      八十九      年    一    月    二十六    日
                                      臺灣桃園地方法院刑事第四庭
                                      法  官  孫惠琳
右正本證明與原本無異。
如不服本判決，應於判決送達後十日內向本院提出上訴狀( 應附繕本 )，上訴於
臺灣高等法院。
                                      書記官   劉飛龍
中      華      民       國     八十九      年    一    月   三十一    日
附論罪科刑依據之法條：
刑法第三百四十九條
收受贓物者，處三年以下有期徒刑、拘役或五百元以下罰金。


司法院資訊處製作；財團法人民間司法改革基金會備份。
